# 请问打算上新三板的公司现在用的是企业会计制度，是否必须要改成采用企业会计准则

提问人：kang77 时间：2015-11-27 09:43:38
请问打算上新三板的公司现在用的是企业会计制度，是否必须要改成采用企业会计准则

回答人：chenyiwei
应由该公司董事会（或股东会，依其决策权限而定）作出转为执行企业会计准则的决议，并明确其首次执行日不晚于本次申报的最早报告期期初，在该日按《企业会计准则第 38 号——首次执行企业会计准则》等相关规定进行新旧准则／制度的衔接处理。在此基础上，对首次执行日后各年度的报表需进行相应的调整，可能涉及向税务机关重新报送所涉及期间的财务报表。

提问人：kang77 时间：2015-11-27 19:58:37
谢谢版主的回复。如果是审计期间 2014 和 2015 年，那么首次执行日就可以是 2014 年 1 月 1 号吗。企业的财务记账软件账套里需要从2014 年 1 月 1 号开始至 2015 年 12 月 31 期间的记账凭证改成企业会计准则的科目核算吗。

回答人：chenyiwei
首次执行日不晚于 2014 年 1 月 1 日。该日及以后的账务要按新准则调整。

提问人：cherishfei 时间：2016-06-09 17:24:33
接着请教陈版！ 关于应付福利费： 2014 年初 30 万-2015年支付 23 万=2015年末 7 万。我们申报期为2014-2016年 5 月 31 日。 按照《首次执行》准则指南：职工福利费首次执行日企业的职工福利费余额，应当全部转入应付职工薪酬（职工福利）。首次执行日后第一个会计期间，按照《企业会计准则第 9 号——职工薪酬》规定，根据企业实际情况和职工福利计划确认应付职工薪酬（职工福利），该项金额与原转入的应付职工薪酬（职工福利）之间的差额调整管理费用。 问题：如按照首次准则指南，我只需将 2014 年末的余额 7 万调整管理费用， 2014 年期初余额 30 万不动。但看了其他拟三板公司，申报期期初都没有余额，是否我理解有误？多谢

回答人：chenyiwei
福利费制度在 2007 年就已经停止执行了（财企[2007]48号），而不仅仅是在首次执行日进行调整。所以如果 2014 年初的 30 万余额当时没有明确的支付计划，则在原制度下就应当进行冲回处理了。